最高法院刑事判決　　　　　　九十四年度台上字第二七七一號
　　上訴人　乙○○
　　　　　　　　　　之6
　　選　任
　　辯護人　柯開運律師
　　上訴人　丙○○
　　　　　　　　　　24
　　　　　　甲○○
　　　　　　　　　　1
上列上訴人等因偽造文書案件，不服台灣高等法院台中分院中華
民國九十三年十二月二十九日第二審判決（九十二年度上訴字第
二二三二、二二三三號，起訴案號：台灣台中地方法院檢察署八
十八年度偵字第四○五二、七五一五號，八十九年度偵字第五五
七九號，九十年度偵字第八三五六、一二一九○號），提起上訴
，本院判決如下：
    主  文
原判決關於乙○○、丙○○部分撤銷，發回台灣高等法院台中分
院。
其他上訴駁回。
    理  由
甲、乙○○、丙○○部分：
本件原判決撤銷第一審關於乙○○、丙○○部分之科刑判決，改
判仍依想像競合犯、牽連犯從一重論處上訴人乙○○、丙○○共
同連續行使偽造私文書，足以生損害於他人罪刑，固非無見。
惟查：一、原判決事實欄記載丙○○於本案所承辦之借款人有如
原判決附表（下稱附表）編號27、28、29、30、31、34、35、36
、37、39（即貸款人陳文財，與編號676 同一人）、40、41、42
、43、44、45、46、47、49、50、51、52（與編號315 號同一人
）、53、54、243、304、386、850（另編號32、33、38、48無從
證明有偽造之情形）等情；原判決理由貳第二項說明，亦認丙○
○於本案所承辦之借款人僅其中編號32、33、38、48所示部分，
無證據證明有使用不實扣繳憑單、在職證明書之情形，係不能證
明有該部分行使偽造私文書、詐欺之犯行。然其理由貳第三、四
項卻又謂上開編號39部分，依本案所附卷證及原審所調閱之卷證
，並無該借款人之借款資料，公訴人又未提出其他可供調查認定
之證據，該此部分犯罪不能證明云云（見原判決第六、二四、二
七頁），前後認定未盡一致，難謂無理由矛盾之違誤。二、乙○
○於原審辯稱：本件向台中市第十一信用合作社（下稱十一信）
辦理信用貸款之事，均係由甲○○負責，伊未參與，且有關協助
客戶辦理虛偽不實之扣繳憑單及在職證明一事，伊均不知情云云
。共同被告甲○○於第一審亦供稱：客戶貸款都由伊一人蒐集客
戶資料後送到十一信，乙○○不知偽造在職證明及扣繳憑單幫客
戶貸款之事云云，嗣經原審依訊問證人程序對其行交互詰問，仍
供稱：客戶貸款資料在送交十一信之前，並未交給乙○○審閱，
伊不知乙○○是否知道該在職證明及扣繳憑單係不實在云云（見
第一審卷(一)第一八六、一九○頁，原審卷肆第十七、十八頁）。
原審對於甲○○上開供詞可否為乙○○有利之認定，並未予以審
酌說明，自嫌理由欠備，難昭折服。乙○○、丙○○上訴意旨執
上述諸端指摘原判決不當，尚非全無理由，應認原判決關於乙○
○、丙○○部分有撤銷發回更審之原因。原判決關於不另諭知上
訴人乙○○、丙○○免訴、無罪部分，既經檢察官起訴書指明與
前開論罪部分有裁判上一罪關係，依審判不可分原則，應一併撤
銷發回，附予說明。
乙、甲○○部分：
按刑事訴訟法第三百七十七條規定：上訴於第三審法院，非以判
決違背法令為理由，不得為之。是提起第三審上訴，應以原判決
違背法令為理由，係屬法定要件。如果上訴理由狀並未依據卷內
訴訟資料具體指摘原判決不適用何種法則或如何適用不當，自應
認其上訴為違背法律上之程式，從程序上予以駁回。本件上訴人
甲○○不服原審判決，於民國九十四年一月二十七日提起第三審
上訴，其於上訴狀所載理由僅泛稱：甲○○依公司安排擔任協理
職務，工作內容及性質與其他同事相同，量刑卻相差甚遠，請求
宣告甲○○緩刑，給予自新機會等語，核其既未依據卷內訴訟資
料具體指摘原判決不適用何種法則或如何適用不當，且原判決已
說明其審酌對甲○○量刑之情形，並無逾越法律規定範圍或濫用
權限情事，縱未對甲○○宣告緩刑，亦難認即有量刑顯然不當或
違法情事。依首揭說明，應認甲○○之上訴違背法律上之程式，
予以駁回。
據上論結，應依刑事訴訟法第三百九十七條、第四百零一條、第
三百九十五條前段，判決如主文。
中　　華　　民　　國　九十四　年　　五　　月　二十六　日
                      最高法院刑事第八庭
                          審判長法官  呂　潮　澤
                                法官  吳　昆　仁
                                法官  孫　增　同
                                法官  吳　昭　瑩
                                法官  趙　文　淵
      本件正本證明與原本無異
                                      書  記  官
中　　華　　民　　國　九十四　年　　五　　月　三十一　日
                                                 Ｒ
